臺灣高等法院刑事裁定
110年度聲字第3381號
聲  請  人  臺灣高等檢察署檢察官
受  刑  人  邱智浩



上列聲請人因受刑人數罪併罰有二裁判以上，聲請定其應執行之
刑（聲請案號：臺灣高等檢察署110年度執聲字第1493號），本
院裁定如下：
    主  文
邱智浩因犯如附表所示各罪所處之刑，應執行有期徒刑陸年玖月
。
    理  由
一、聲請意旨略以：受刑人邱智浩因違反毒品危害防制條例等數
    罪，先後經判決確定如附表，應依刑法第50條第1項第3款、
    第2項、第53條、第51條第5款規定，定其應執行之刑，爰依
    刑事訴訟法第477條第1項規定聲請定應執行之刑等語。　　
二、按裁判確定前犯數罪者，併合處罰之，但得易服社會勞動之
    罪與不得易科罰金之罪，不在此限；前項但書情形，受刑人
    請求檢察官聲請定應執行刑者，依第51條規定定之；數罪併
    罰，有二裁判以上，依第51條之規定，定其應執行之刑；數
    罪併罰，分別宣告多數有期徒刑者，於各刑中之最長期以上
    ，各刑合併之刑期以下，定其刑期，但不得逾30年，刑法第
    50條第1項但書第3款、第2項、第53條及第51條第5款分別定
    有明文。準此，合於數罪併罰之數罪，其中有得易服社會勞
    動之罪與不得易科罰金之罪，須經受刑人請求檢察官聲請，
    始得依刑法第51條第5款之規定定其應執行之刑。次按數罪
    併罰之定執行刑，係基於刑罰經濟與責罰相當之考量，所為
    一新刑罰之宣告，並非給予受刑人不當利益，法院於審酌個
    案具體情節，裁量定應執行之刑時，除應嚴格遵守刑法第51
    條所定方法為規範量刑之外部性界限外，其所定之執行刑，
    祇須無全然喪失權衡意義或裁量行使顯然有違比例原則之情
    形，並不悖於定應執行刑之恤刑目的者，即無違法（最高法
    院108年度台抗字第326號裁定意旨參照）。再者，刑事訴訟
    法第370條第2項、第3項，已針對第二審上訴案件之定應執
    行刑，明定有不利益變更禁止原則之適用；而分屬不同案件
    之數罪併罰有應更定執行刑之情形，倘數罪之刑，曾經定應
    執行刑，再與其他裁判宣告之刑定應執行刑時，在法理上亦
    同受此原則之拘束。亦即，另定之執行刑，其裁量所定之刑
    期，不得較重於前定之執行刑加計後裁判宣告之刑或所定執
    行刑之總和（最高法院109年度台抗字第1503號裁定意旨參
    照）。
三、經查：
　㈠受刑人因違反毒品危害防制條例等如附表所示之11罪，業經
    如附表所示法院先後判處如附表所示之刑，其中附表編號二
    至六所示罪刑，並經本院以110年度聲字第2688號裁定定應
    執行有期徒刑5年8月，且於如附表所示日期分別確定在案，
    有各該裁判及本院被告前案紀錄表在卷可按。又除附表編號
    一所示之罪為得易服社會勞動之罪外，其餘皆為不得易科罰
    金且不得易服社會勞動之罪，屬於前揭刑法第50條第1項但
    書第3款之情形。嗣受刑人於各該罪刑之裁判確定後，同意
    由檢察官向法院聲請定應執行刑，此有受刑人於民國110年8
    月12日出具之是否聲請定應執行刑調查表在卷為憑，茲檢察
    官聲請定其應執行之刑，本院審核認聲請為正當。　　
　㈡經審酌受刑人所犯如附表所示之11罪，其中附表編號二至六
    所示罪刑經定應執行有期徒刑5年8月，已如前述；而如附表
    編號二至七所示10罪，於第一審即臺灣臺北地方法院係以數
    罪併罰而定應執行刑有期徒刑6年8月，其後受刑人提起上訴
    ，經本院以109年度上訴字第3444號判決駁回上訴，受刑人
    復提起上訴後，經最高法院以110年度台上字第2008號判決
    就附表編號二至六所示部分均駁回上訴確定；就附表編號七
    所示部分則撤銷發回本院更審，而經受刑人於110年6月23日
    撤回上訴而確定。依上揭規定及說明，本院就附表所示各罪
    再定應執行刑時，自應受上開判決就附表編號二至七所示部
    分所定應執行刑（即有期徒刑6年8月）加計其他裁判所處刑
    期（即附表編號一所示之有期徒刑2月）之內部界限所拘束
    ，並考量受刑人所犯如附表所示數罪，固均屬毒品相關犯罪
    ，但類型可分為轉讓禁藥罪及販賣毒品罪二種，不同類型之
    犯罪，各自侵害法益之效應相互獨立；而受刑人多次販賣毒
    品，其相同罪質之犯罪則對危害社會法益之加重效應較屬有
    限，可認其販賣毒品各罪間之關係獨立性偏低，透過各罪顯
    示之人格面亦無不同等情，爰為整體之非難評價後，定如主
    文所示之應執行刑，應屬適當。
四、據上論斷，應依刑事訴訟法第477條第1項，刑法第53條、51
    條第5款、第50條第2項，裁定如主文。　
中　　華　　民　　國　　110 　年　　8 　　月　　31　　日
　　　　　　　　　刑事第九庭  審判長法　官  潘翠雪
　　　　　　　　　　　　　　　　　  法　官  陳俞婷
　　　　　　　　　　　　　　　　　  法　官  陳信旗
以上正本證明與原本無異。
如不服本裁定，應於收受送達後5日內向本院提出抗告狀。
                                    書記官  董佳貞
中　　華　　民　　國　　110 　年　　8 　　月　　31　　日
附表     編號         一        二        三 罪名  轉讓禁藥罪 販賣第二級毒品罪 （共3罪） 販賣第二級毒品罪（共2罪） 宣告刑  有期徒刑2月 均有期徒刑3年8月 均有期徒刑3年9月 犯罪日期  108年10月26日 108年2月15日 108年6月18日 108年7月8日 107年9月21日 107年9月28日 最 後 事 實 審 法院、 案號 臺灣臺北地方法院109年度審簡字第303號 本院109年度上訴字第3444號 本院109年度上訴字第3444號  判決日期 109年2月25日 109年11月18日 109年11月18日 確 定 判 決 法院、 案號 臺灣臺北地方法院109年度審簡字第303號 最高法院110年度台上字第2008號 最高法院110年度台上字第2008號  確定日期 109年3月25日 110年5月19日 110年5月19日 

編號         四        五        六 罪名  販賣第二級毒品罪 販賣第二級毒品罪（共2罪） 販賣第二級毒品罪 宣告刑  有期徒刑3年10月 有期徒刑3年11月 有期徒刑4年4月 犯罪日期  108年2月27日 108年7月25日 108年7月31日 108年10月上旬某日 最 後 事 實 審 法院、 案號 本院109年度上訴字第3444號 本院109年度上訴字第3444號 本院109年度上訴字第3444號  判決日期 109年11月18日 109年11月18日 109年11月18日 確 定 判 決 法院、 案號 最高法院110年度台上字第2008號 最高法院110年度台上字第2008號 最高法院110年度台上字第2008號  確定日期 110年5月19日 110年5月19日 110年5月19日 
編號         七 罪名  販賣第二級毒品未遂罪 宣告刑  有期徒刑3年8月 犯罪日期  108年10月上旬某日後至同年月31日18時57分許前之某時（聲請書誤載為108年10月31日） 最 後 事 實 審 法院、 案號 臺灣臺北地方法院109年度訴字第217號、第465號  判決日期 109月8月14日 確 定 判 決 法院、 案號 臺灣臺北地方法院109年度訴字第217號、第465號  確定日期 110年6月23日